【裁判字號】    97,抗,784
【裁判日期】    970527
【裁判案由】    返還提存物
【裁判全文】
臺灣高等法院民事裁定                   97年度抗字第784號
抗  告  人  甲○○
            乙○○
上列抗告人因與相對人東松交通有限公司等間返還提存物事件，
對於中華民國97年3月31日臺灣臺北地方法院96年度聲字第4623
號所為裁定提起抗告，本院裁定如下：
    主      文
原裁定廢棄。
抗告人於臺灣臺北地方法院九十五年度存字第三五一二號提存事
件所提存之提存物 (臺灣銀行內湖分行支票、到期日95年7月3日
、票號FA0000000、面額新台幣拾萬元)准予發還。
聲請及抗告費用由相對人負擔。
    理      由
一、本件聲請及抗告意旨略以: 抗告人前遵原法院95年度裁全字
    第7619號民事裁定，曾提供台灣銀行內湖分行支票乙紙 (票
    號：FA0000000，面額新臺幣30萬元)為擔保，並以原法院95
    年度存字第3512號提存事件提存在案。嗣因抗告人業與相對
    人等和解，而無強制執行必要，乃分別撤銷假扣押裁定及假
    扣押執行， 抗告人復於民國96年10月7日以臺北古亭郵局第
    2516、2517號存證信函，定20日以上期間催告相對人等行使
    權利而未行使，抗告人爰依民事訴訟法第106條準用第104條
    第l項第3款之規定，聲請返還上開提存物等語。
二、按訴訟終結後，供擔保人證明已定20日以上之期間，催告受
    擔保利益人行使權利而未行使者，或法院依供擔保人之聲請
    ，通知受擔保利益人於一定期間內行使權利，並向法院為行
    使權利之證明而未證明者，法院應依供擔保人之聲請，以裁
    定命返還其提存物或保證書， 民事訴訟法第104條第1項第3
    款定有明文；依同法第106條規定， 上開規定於其他依法令
    供訴訟上之擔保者，亦準用之。又民事訴訟法第104條第1項
    第3款所謂訴訟終結， 在因假扣押或假處分所供擔保之場合
    ，倘執行法院已依假扣押或假處分裁定為假扣押或假處分之
    執行，則供擔保人除已撤銷假扣押或假處分裁定外，並須撤
    回假扣押或假處分之執行。
三、經查，本件抗告人主張伊與相對人等間假扣押事件，因與相
    對人等達成和解，已無強制執行必要，遂於96年9 月12日分
    別聲請撤銷假扣押裁定暨假扣押執行，並以存證信函定20日
    以上期間催告相對人等行使權利等情，業據抗告人提出原法
    院96年度全聲字第1129號撤銷假扣押裁定、撤回假扣押強制
    執行聲請狀、台北古亭郵局第2516、2517號存證信函等文件
    影本為證 (見原法院卷第13至16頁、本院卷第7頁)，且經本
    院調閱上開假扣押執行全卷，查明屬實。而相對人收受抗告
    人催告行使權利之存證信函後，迄未有何訴訟上之主張，亦
    有原法院民事紀錄科查詢表在卷可查（見原法院卷第17至19
    頁），是抗告人主張本件訴訟終結後，已定20日以上期間催
    告相對人等行使權利而未行使，即堪採信。揆諸前揭說明，
    抗告人聲請返還擔保物，核無不合，應予准許。原法院未予
    詳查，遽予駁回，自有違誤，抗告意旨指摘原裁定不當，求
    予廢棄，為有理由。
四、據上論結，本件抗告為有理由，爰裁定如主文。
中    華    民    國    97    年    5     月    27    日
                  民事第十庭
                        審判長法  官  黃豐澤
                              法  官  吳光釗
                              法  官  林麗玲
正本係照原本作成。
不得抗告。
中    華    民    國    97    年    5     月    27    日
                              書記官  林麗觀


司法院資訊處製作；財團法人民間司法改革基金會備份。
